【裁判字號】    99,上易,381
【裁判日期】    990630
【裁判案由】    毒品危害防制條例
【裁判全文】
臺灣高等法院臺南分院刑事判決         99年度上易字第381號
上  訴  人
即  被  告  甲○○
上列上訴人因違反毒品危害防制條例案件，不服臺灣臺南地方法
院98年度易字第1677號中華民國99年5月12日第一審判決（起訴
案號：臺灣臺南地方法院檢察署98年度毒偵字第2410號），提起
上訴，本院判決如下：
    主  文
上訴駁回。
    理  由
一、按刑事訴訟法第三百五十條、第三百六十一條、第三百六十
    二條、第三百六十七條規定，不服地方法院之第一審判決而
    上訴者，須提出上訴書狀，並應敘述具體理由，此為上訴必
    備之程式；如所提之書狀未敘述上訴理由，或僅曾以言詞陳
    述上訴理由者，均應於上訴期間屆滿後二十日內補提理由書
    於第一審法院。第一審法院經形式審查，認逾期未補提上訴
    理由者，應定期間先命補正；逾期未補正者，為上訴不合法
    律上之程式，應以裁定駁回。倘已提出上訴理由，但所提非
    屬具體理由者，則由第二審法院以上訴不合法律上之程式，
    判決駁回。而所謂具體理由，必係依據卷內既有訴訟資料或
    提出新事證，指摘或表明第一審判決有何採證認事、用法或
    量刑等足以影響判決本旨之不當或違法，而構成應予撤銷之
    具體事由，始克當之（例如：依憑證據法則具體指出所採證
    據何以不具證據能力，或依憑卷證資料，明確指出所為證據
    證明力之判斷如何違背經驗、論理法則）；倘僅泛言原判決
    認定事實錯誤、違背法令、採証違法、判決不公、量刑失之
    過重或輕縱，而未依上揭意旨指出具體事由，或形式上雖已
    指出具體事由，然該事由縱使屬實，亦不足以認為原判決有
    何不當或違法者（例如：對不具有調查必要性之證據，法院
    未依聲請調查亦未說明理由，或援用證據不當，但除去該證
    據仍應為同一事實之認定），皆難謂係具體理由，而應認其
    上訴為不合法律上之程式（最高法院九十七年台上字第八九
    二號判決、九十七年台上字第三二六七號判決意旨及法院辦
    理刑事訴訟案件應行注意事項第一六二點參照）。再按刑事
    訴訟法第三百六十七條增定「上訴書狀未敘述理由」，由第
    二審法院審判長定期間先命補正之規定，依其文義，僅指未
    敘述「理由」，而非未敘述「具體理由」，即係針對全然未
    敘述理由之上訴書狀所為規範，自不包括已敘述之理由係空
    泛、不具體者在內，觀諸同法第三百六十一條第三項之修正
    理由說明：「上訴理由是否具體，係屬第二審法院審查範圍
    ，不在命補正之列」，益足徵之。是第二審法院僅須對於完
    全未敘述理由之上訴書狀，定期命補正；對於載有具體或空
    泛（不具體）理由之上訴書狀，則無庸裁定命補正（最高法
    院九十八年台上第四四七六號、九十八年台上字第三九一一
    號判決意旨可資參照）。
二、本件上訴意旨略以：上訴人即被告因家庭、工作因素，而致
    心情惡劣，因意志力薄弱而接觸毒品，現已改過向善，請求
    法院斟酌縮短刑期，或給予易服社會勞役之機會。
三、經查：原審判決已於理由欄中敘明上訴人即被告坦承犯行，
    並說明其調查事實、取捨證據之結果，及憑以認定被告犯罪
    事實之心證理由，從形式上觀察，原判決並無認定事實錯誤
    、或違背法令之情形可言。被告雖以上開情詞指摘原判決不
    當，然本案業經原審法院於判決理由欄二、敘明「審酌被告
    施用毒品在性質上乃屬對於其自己身心健康之自我戕害之行
    為，辜負父母、師長之教誨及社會期待每一個國民均屬身心
    健康之人，能帶給社會正面意義而非負面造成社會之負擔，
    其無視於此，不知深切反省，並審酌被告之智識教育程度為
    國中肄業、生活經濟狀況不佳、被告事後坦承犯行、態度尚
    佳」等情，因而量處有期徒刑4月，並諭知易科罰金之折算
    標準，顯已考量被告犯後態度等情；核其上訴意旨，不能認
    為已經依據卷內既有訴訟資料或提出新事證，指摘或表明第
    一審判決有何採證認事足以影響判決本旨之不當或違法，自
    難謂係具體理由，依首揭說明，本件上訴並無具體理由而不
    合法定程式，應以判決駁回，並不經言詞辯論為之。
四、據上論斷，應依刑事訴訟法第367條前段、第372條，判決如
    主文。
中    華    民    國    99    年    6     月    30    日
                  刑事第四庭    審判長法  官  吳志誠
                                      法  官  彭喜有
                                      法  官  羅心芳
以上正本證明與原本無異。
不得上訴。
                                      書記官  蔡振豐
中    華    民    國    99    年    6     月    30    日

司法院資訊處製作；財團法人民間司法改革基金會備份。
